臺灣高等法院臺中分院刑事判決　　　　94年度上易字第1512號
上　訴　人　臺灣彰化地方法院檢察署檢察官
被　　　告　乙○○
　　　　　　　　　　（現於臺灣雲林第二監獄執行中）
上列上訴人因被告違反毒品危害防制條例案件，不服臺灣彰化地
方法院94年度易字第748號中華民國94年9月22日第一審判決（起
訴案號：臺灣彰化地方法院檢察署94年度毒偵字第2814號，併辦
案號：臺灣彰化地方法院檢察署94年度毒偵字第4533號），提起
上訴，本院判決如下：
    主  文
原判決撤銷。
乙○○連續施用第二級毒品，累犯，處有期徒刑陸月，如易科罰
金，以佰元折算壹日。
    事  實
一、乙○○曾於民國（下同）85年間，因違反肅清煙毒條例案件
    ，經臺灣彰化地方法院於85年6月19日以85年度訴字第307
    號判處有期徒刑3年，經上訴由本院於85年9月4日以85年度
    上訴字第1558號改判處有期徒刑3年2月確定；另於86年間，
    因違反槍砲彈藥刀械管制條例案件，經臺灣彰化地方法院於
    86年4月3日以86年度易字第466號判處有期徒刑5月，經本院
    於86年7月30日以86年度上易字第1543號刑事判決改判處有
    期徒刑5月確定，前開二罪接續執行，並於87年6月26日縮短
    刑期假釋出監並付保護管束，復於假釋保護管束期間，因施
    用毒品案件，經撤銷假釋，應執行殘刑有期徒刑2年11日，
    於92年5月12日執行完畢。其前於88年間，因施用毒品案件
    ，經臺灣彰化地方法院於88年5月25日以88年度毒聲字第
    2160號裁定送勒戒處所觀察、勒戒後，認有繼續施用毒品之
    傾向，經臺灣彰化地方法院於89年11月28日以89年度毒聲字
    第5468號裁定令入戒治處所施以強制戒治，並於90年4月18
    日以90年度毒聲字第1618號裁定停止戒治付保護管束，於90
    年11月27日保護管束期滿，視為強制戒治執行完畢，經臺灣
    彰化地方法院檢察署檢察官於90年12月10日以90年度戒毒偵
    字第1748號、第1749號為不起訴處分確定。其明知甲基安非
    他命業經公告為毒品危害防制條例第2條第2項所列管之第2
    級毒品，不得非法持有、施用，復基於施用第2級毒品甲基
    安非他命之概括犯意，於90年11月27日強制戒治執行完畢釋
    放後5年內，先於94年2月17日上午7時左右回溯96小時內某
    時，在彰化縣和美鎮○○路78號前施用第2級毒品甲基安非
    他命1次，又於94年8月30日某時，在彰化縣彰化市某不詳友
    人車上，施用第2級毒品甲基安非他命1次。嗣經警方於94年
    2月16日晚上23時45分左右，在彰化縣和美鎮○○路78號前
    臨檢而查獲，並於94年2月17日上午7時採尿送驗後，發現尿
    液中有甲基安非他命之陽性反應而查知上情。又經警於94年
    8月31日14時30分左右，在彰化縣彰化市○○○路48號住處
    查獲，並於94年8月31日15時20分左右採尿送驗後，發現尿
    液中有甲基安非他命之陽性反應而查知上情。
二、案經臺灣彰化地方法院檢察署檢察官自動檢舉偵查起訴，彰
    化縣警察局鹿港分局報請臺灣彰化法院檢察署檢察官偵查移
    送併辦。
    理  由
一、訊據被告乙○○對其於上揭時、地施用第2級毒品甲基安非
    他命之事實，於原審及本院審理時（見原審卷第70頁背面、
    第78頁背面、本院卷第33頁）均坦承不諱。另查：
  (一)被告乙○○於94年2月17日上午7時，經警方採集被告尿液送
    驗及臺灣彰化地方法院檢察署送複驗結果，發現尿液中均呈
    甲基安非他命陽性反應，此有彰化縣衛生局94年3月1日煙檢
    字第940851號煙毒尿液檢驗成績書及委託檢驗尿液代號與真
    實姓名對照認證單、詮昕科技股份有限公司94年5月25日報
    告編號00000000號濫用藥物尿液檢驗報告各1紙附卷可稽。
    又被告於於94年8月31日15時20分左右經警採尿送驗後，發
    現尿液中呈甲基安非他命陽性反應，此有彰化縣衛生局94年
    9 月12日煙檢字第943916號煙毒尿液檢驗成績書及委託檢驗
    尿液代號與真實姓名對照表各1紙附卷可稽，足見被告確有
    施用第2級毒品甲基安非他命之事實。
  (二)按甲基安非他命經口服投與後，約70%於24小時內自尿中排
    出，約90%於96小時內自尿中排出，最長可能不會超過4天，
    此有行政院衛生署藥物食品檢驗局81年2月8日 (81)藥檢壹
    字第001156號函可參。是依上開說明，佐以被告前揭尿液檢
    驗報告，被告自白於前揭時間，有施用第2級毒品甲基安非
    他命等語，核與前揭事證相符，應堪採信。
  (三)次按犯毒品危害防制條例第10條之罪者，檢察官應聲請法院
    裁定，令被告入勒戒處所觀察、勒戒。觀察、勒戒後，檢察
    官依據勒戒處所之陳報，認受觀察、勒戒人無繼續施用毒品
    傾向者，應即釋放，並為不起訴之處分；認受觀察、勒戒人
    有繼續施用毒品傾向者，檢察官應聲請法院裁定將被告令入
    戒治處所強制戒治，至無繼續強制戒治之必要為止。且經觀
    察、勒戒或強制戒治執行完畢釋放後，5年內再犯第10條之
    罪者，檢察官應依法追訴，此觀諸毒品危害防制條例第20條
    第1 項、第2 項、第23條第2 項前段規定自明。經查，被告
    前於88年間，因施用毒品案件，經臺灣彰化地方法院於88
    年5月25日以88年度毒聲字第2160號裁定送勒戒處所觀察、
    勒戒後，認有繼續施用毒品之傾向，經臺灣彰化地方法院於
    89年11月28日以89年度毒聲字第5468號裁定令入戒治處所施
    以強制戒治，並於90年4月18日以90年度毒聲字第1618號裁
    定停止戒治付保護管束，於90年11月27日保護管束期滿，視
    為強制戒治執行完畢，經臺灣彰化地方法院檢察署檢察官於
    90年12月10日以90年度戒毒偵字第1748號、第1749號為不起
    訴處分確定等情之事實，此有臺灣高等法院被告前案紀錄表
    、臺灣彰化地方法院檢察署刑案資料查註紀錄表各1份附卷
    可參。被告前既曾因施用毒品案件，經強制戒治執行完畢釋
    放後5年內，再犯本案施用毒品罪，依毒品危害防制條例第
    23條第2項之規定，屬應依法論罪科刑之行為，依前開說明
    ，本案被告上開所為，係於90年11月27日強制戒治執行完畢
    釋放後5年內，再犯毒品危害防制條例第10條第2項施用第2
    級毒品罪，本案事證明確，被告上開犯行洵堪認定。
二、按甲基安非他命為毒品危害防制條例第2 條第2 項第2 款所
    明定之第2級毒品，不得非法施用。核被告乙○○所為，係
    犯同條例第10條第2項之施用第2級毒品罪。被告持有第2級
    毒品進而施用，持有之低度行為為施用之高度行為所吸收，
    不另論持有毒品之罪。被告先後二次施用第二級毒品甲基安
    非他命之行為，時間緊接，犯罪構成要件相同，顯係出於概
    括之犯意反覆為之，為連續犯，應依刑法第56條之規定以一
    罪論，並加重其刑。公訴意旨雖僅論及被告於94年2月17日
    上午7時左右回溯96小時內某時，有施用第2級毒品甲基安非
    他命1次之行為，然其餘未經起訴部分既經被告坦白供認，
    且經檢察官併案審理，與起訴部分，具有連續犯之裁判上一
    罪關係，屬裁判上一罪，為起訴效力所及，本院自應併予審
    理。又被告曾於85年間，因違反肅清煙毒條例案件，經臺灣
    彰化地方法院於85年6月19日以85年度訴字第307 號判處有
    期徒刑3年，經上訴由本院於85年9月4日以85年度上訴字第
    1558號改判處有期徒刑3年2月確定；另於86年間，因違反槍
    砲彈藥刀械管制條例案件，經臺灣彰化地方法院於86年4月3
    日以86年度易字第466號判處有期徒刑5月，經本院於86年7
    月30日以86年度上易字第1543號刑事判決改判處有期徒刑5
    月確定，前開二罪接續執行，並於87年6月26日縮短刑期假
    釋出監並付保護管束，復於假釋保護管束期間，因施用毒品
    案件，經撤銷假釋，應執行殘刑有期徒刑2年11日，於92年5
    月12日執行完畢等情，此有臺灣高等法院被告前案紀錄表、
    臺灣彰化地方法院檢察署刑案資料查註紀錄表各1份存卷可
    考，其於5年內再犯本案有期徒刑以上之罪，為累犯，應依
    刑法第47條之規定遞予加重其刑。
三、原審法院因認被告乙○○罪證明確，而予論科，固屬有據，
    然查：原審未及就被告於94年8月30日某時，施用第二級毒
    品甲基安非他命之犯行併予審理，尚有未洽。檢察官以原審
    有併案部分未及審理為由提起上訴，指摘原判決不當，為有
    理由，自應由本院將原判決予以撤銷改判。爰審酌被告前因
    施用毒品案件，經強制戒治執行完畢釋放後，仍未能徹底戒
    絕毒品，復犯本案施用毒品罪，顯見其無戒毒悔改之意，惟
    念其施用毒品乃自戕一己之身體健康，次數僅有2次，且尚
    未對他人造成危害，其犯後坦承犯行，態度良好等一切情狀
    ，量處如主文第二項所示之刑，並諭知易科罰金之折算標準
    。
據上論斷，應依刑事訴訟法第369條第1項前段、第364條、第299
條第1項前段，毒品危害防制條例第10條第2項、第23條第2項，
刑法第11條前段、第56條、第47條、第41條第1項前段，罰金罰
鍰提高標準條例第2條，判決如主文。
本案經檢察官甲○○到庭執行職務。
中　　華　　民　　國　　94　　年　　12　　月　　28　　日
                刑事第十一庭　審判長法　官　黃　梅　月
                                    法　官　黃　日　隆
                                    法　官　林　宜　民
上列正本證明與原本無異。
不得上訴。
                                    書記官　陳　振　海
中　　華　　民　　國　　94　　年　　12　　月　　29　　日
　　　　　　　　　　　　　　　　　　　　　　　　　　　Ｆ
